ko: 비즈니스/산업 > 의료 > 의료용 가구 > 의료용 캐비닛: 협탁 캐비닛; 진료실용 캐비닛
ro-RO: Afaceri și sectorul industrial > Sectorul medical > Mobilier medical > Dulapuri medicale: Noptiere; Dulapuri pentru sala de examinare
sl-SI: Posel in industrija > Zdravstvo > Medicinsko pohištvo > Medicinske omarice: Posteljne omarice; Ordinacijske omarice
hr-HR: Posao i industrija > Medicina > Medicinski namještaj > Medicinski kabineti: Noćni pomoćni stolići; Ormarići u sobi za pregled
fi: Yritys ja teollisuus > Lääketiede > Sairaalakalusteet > Sairaalakaapit: Sängyvieruskaapit; Tutkimushuonekaapit
bg-BG: Бизнес и промишленост > Медицински > Медицинско обзавеждане > Медицински шкафове: Шкафчета до леглото; Шкафове за стаи за преглед
hu: Üzlet és ipar > Orvosi > Orvosi bútorok > Orvosi szekrények: Éjjeliszekrények; Vizsgaterem-szekrények
de: Wirtschaft & Industrie > Medizinischer Bereich > Medizinische Möbel > Medikamentenaufbewahrung: Nachttische; Untersuchungsraumschränke
en: Business & Industrial > Medical > Medical Furniture > Medical Cabinets: Bedside Cabinets; Exam Room Cabinets
lt-LT: Verslas ir pramonė > Medicina > Medicininiai baldai > Medicininės spintelės: Spintelės prie lovos; Apžiūros kabinetų spintos
zh-CN: 商业/工业 > 医疗 > 医用家具 > 医疗柜: 床头医疗柜; 检查室柜
ru: Бизнес и промышленность > Медицина > Медицинская мебель > Медицинские шкафы: Прикроватные тумбы; Шкафы для смотровых кабинетов
sv: Företag och industri > Sjukvård > Sjukhusmöbler > Sjukhusskåp: Sängbord; Undersökningsrumsskåp
vi: Kinh doanh & Công nghiệp > Y tế > Trang bị y tế > Tủ y tế: Tủ để đầu giường; Tủ phòng khám
it: Commercio e industria > Medicina > Arredamento medico > Mobiletti dei medicinali: Comodini; Armadi per sale d'esame
da: Erhverv og industri > Medicinsk > Møbler til hospitaler og læger > Medicinskabe: Sengeskabe; Undersøgelsesrumsskabe
pt-BR: Comercial e industrial > Medicina > Móveis médicos > Armarinhos: Armários de cabeceira; Armários para salas de exames
pl: Biznes i przemysł > Branża medyczna > Meble medyczne > Szafy medyczne: Szafki nocne; Szafki do gabinetów lekarskich
cs: Obchod a průmysl > Zdravotnictví > Lékařský nábytek > Instrumentační skříňky: Noční stolky; Skříňky do vyšetřovny
ja: ビジネス・産業 > 医療 > 医療用家具 > 医療用キャビネット: ベッドサイドキャビネット; 診察室のキャビネット
fr: Entreprise et industrie > Secteur médical > Meubles pour le secteur médical > Armoires médicales: Armoires de chevet; Armoires pour salle d’examen
el: Επιχειρηματικός & βιομηχανικός εξοπλισμός > Ιατρικά είδη > Ιατρικά έπιπλα > Ιατρικά ντουλάπια: Κομοδίνα για ασθενείς; Ντουλάπια για αίθουσες εξέτασης
nb: Forretninger og industri > Medisinsk > Medisinske møbler > Medisinoppbevaring: Sengeskap; Skap til undersøkelsesrom
th: ธุรกิจและอุตสาหกรรม > การแพทย์ > เฟอร์นิเจอร์ทางการแพทย์ > ตู้เก็บของทางการแพทย์: ตู้ข้างเตียง; ตู้ในห้องตรวจสอบ
zh-TW: 商業與各產業 > 醫療業 > 醫療家具 > 醫用櫥櫃: 床頭櫃; 檢查室櫥櫃
nl: Zakelijk en industrieel > Medisch > Medisch meubilair > Medicijnkasten: Nachtkasten; Onderzoekskamerkasten
sk-SK: Obchod a priemysel > Zdravotníctvo > Zdravotnícky nábytok > Lekárske skrinky: Nočné stolíky; Skrinky vo vyšetrovacej miestnosti
pt-PT: Business e industrial > Médico > Mobiliário médico > Gabinetes médicos: Armários de cabeceira; Armários para salas de exames
tr: İş ve Endüstri > Medikal > Medikal Mobilyalar > Tıbbi Malzeme Dolapları: Komidinler; Muayene Odası Dolapları
es: Economía e industria > Productos médicos > Mobiliario médico > Armarios médicos: Mesitas de noche; Armarios para salas de reconocimiento